【裁判字號】    95,裁,944
【裁判日期】    950511
【裁判案由】    拆遷獎勵金
【裁判全文】
最  高  行  政  法  院  裁  定
                                     95年度裁字第00944號
上  訴  人  甲○○
            己○○
            丙○○
            乙○○
            戊○○
被 上訴 人  臺北市政府工務局公園路燈工程管理處
代  表  人  丁○○
訴訟代理人  崔百慶 律師
            王柏棠 律師
上列當事人間因拆遷獎勵金事件，上訴人對於中華民國93年12月
16日臺北高等行政法院92年度訴字第3297號判決，提起上訴，本
院裁定如下：
    主  文
上訴駁回。
上訴審訴訟費用由上訴人負擔。
    理  由
一、按對於高等行政法院判決之上訴，非以其違背法令為理由，
    不得為之，行政訴訟法第242條定有明文。同法第243條第1
    項規定，判決不適用法規或適用不當者，為違背法令；而判
    決有第243條第2項所列各款情形之一者，其判決當然違背法
    令。又提起上訴，應以上訴狀表明上訴理由並應添具關於上
    訴理由之必要證據，復為同法第244條第1項第4款及第2項所
    明定。準此，當事人提起上訴，如以原審判決有行政訴訟法
    第243條第1項不適用法規或適用法規不當為理由時，其上訴
    狀或理由書應有具體之指摘，並揭示該法規之條項或其內容
    ；如以原審判決有第243條第2項所列各款情形之當然違背法
    令為理由時，其上訴狀應揭示合於該款之事實。上訴狀或理
    由書如未依此項方法表明，或其所表明者，顯與上開法條規
    定之情形不相合時，即難認為已對高等行政法院判決之違背
    法令有具體之指摘，其上訴自難認為合法。又認定事實與證
    據取捨，乃事實審法院之職權，苟其事實之認定及證據之取
    捨，並不違背經驗法則與論理法則，即不容任意指摘為違法
    ，而執為上訴本院之理由。
二、上訴意旨略謂：本案爭執之重點在於「臺北市舉辦公共工程
    對合法建築物及農作改良物拆遷補償及違章建築處理辦法（
    下稱拆遷補償辦法）」第10條、第13條及第37條之解釋，兩
    造之解釋有所不同；惟原審法院竟誤認本案之爭執點在於系
    爭營（眷）舍拆遷公告日前1年是否確有4之3號及4之6號門
    牌，其認事用法自有不當。又本案係在請求發給「限期拆遷
    獎勵金」，惟被上訴人竟以「補償費由軍方具領轉發」為由
    ，拒絕發給，顯已將「限期拆遷獎勵金」與「補償費」混淆
    ，係屬不當。再者，按民國（下同）84、85年門牌初編證明
    、中山戶政機關之復函及臺北市消防局出具之證明，已可證
    明確有4之3號及4之6號門牌，縱於現場勘查未發現門牌張貼
    ，但亦不表示並無門牌號碼，故原審之認定，顯與事實有違
    。實則，從開始戶政單位，均只在共用大門上釘門牌，並未
    另製發個別門牌號碼，供各戶張貼，戊○○於56年申請門牌
    時，編為「臨4之3號」，當時釘於自家門上，火警時燒燬，
    改建後不再張貼。故個別戶未釘門牌，不代表「沒有門牌號
    碼」，而2戶以上共用一門牌，即符合拆遷補償辦法第37條
    之規定，並無疑義。況原審判決既已自承戶籍資料之登記，
    不一定與門牌有直接關連云云，又何須拘泥於探究4之3號及
    4之6號門牌是否存在。請廢棄原判決，並撤銷訴願決定，暨
    命被上訴人補發限期拆遷獎勵金差額新臺幣895,297元，及
    自89年6月起按年按月公定利率計算之遲延給付利息等語。
三、本件上訴人對於臺北高等行政法院判決提起上訴，無非重述
    前詞，執其主觀之意見，就原審適用法律及取捨證據、認定
    事實之職權行使，任加指摘其為不當，難認為對高等行政法
    院判決之如何違背法令已有具體之指摘，依首揭說明，其上
    訴為不合法，應予駁回。
四、依行政訴訟法第249條第1項前段、第104條、民事訴訟法第
    95條、第78條、第85條第1項前段，裁定如主文。
中    華    民    國    95    年    5     月    11    日
                  第二庭審判長法  官  廖  政  雄
                              法  官  林  清  祥
                              法  官  鍾  耀  光
                              法  官  姜  仁  脩
                              法  官  胡  國  棟
以  上  正  本  證  明  與  原  本  無  異
中    華    民    國    95    年    5     月    11    日
                              書記官  陳  盛  信


司法院資訊處製作；財團法人民間司法改革基金會備份。
